# 土地增值税递延所得税问题

提问人：lbwl 时间：2015-07-06 16:20:29
我公司 2014 年项目完工入住按照配比原则预提了土地增值税准备金，计入了其他应付款， 2014 年所得税汇算清缴时进行了纳税调增，并确认了递延所得税资产。 2015 年进行土地增值税清算并缴纳了土地增值税，假设预计我公司 2015 年底及以后年度均无足够的应纳税所得额了，那么在进行 2015 年所得税汇算清缴时这部分实际缴纳的土地增值税应做纳税调减，增加了 15 年度的可抵扣亏损额，我要把以前确认的土增税的递延冲回。但由于未来没有足够的应纳税所得额我也不能确认亏损的递延。这就造成了我 15 年度所得税费用与利润总额无法形成勾稽关系即利润总额*25%等于所得税费用。 但是根据国家税务总局 2010 年第 29 号公告 ，房地产开发企业（以下简称企业）按规定对开发项目进行土地增值税清算后，在向税务机关申请办理注销税务登记时，如注销当年汇算清缴出现亏损，应按照以下方法计算出其在注销前项目开发各年度多缴的企业所得税税款，并申请退税。各年度应分摊的土地增值税=土地增值税总额×（项目年度销售收入÷整个项目销售收入总额）就是可以把 15 年缴纳的土地增值税追溯到 14 年进行所得税扣除 因此我想请教陈版，房地产企业这种由于所得税缴纳和土增税缴纳时间的差异引起的，税法上可以进行退税，那我 2015 年这部分递延资产是否可以不予冲回，等我退税时再冲回。因为以后对我来说税上是有经济流入的

回答人：chenyiwei
对于具体的企业所得税、土地增值税税务处理问题，请咨询税务专业人士。
从会计处理角度，关键还是对该递延所得税资产未来能否起到减所得税的实际纳税金额的可能性的估计，如果预计获得退税的可能性很大（至少大于 50 ％），则可以在预计未来很可能获得的退税金额的限度内保留原先确认的递延所得税资产，将超出部分予以冲销。